【裁判字號】    89,易緝,11
【裁判日期】    890607
【裁判案由】    竊盜
【裁判全文】
臺灣宜蘭地方法院刑事判決                          八十九年度易緝字第一一號
    公  訴  人  臺灣宜蘭地方法院檢察署檢察官
    被      告  甲○○
右列被告因竊盜案件，經檢察官提起公訴 (八十八年度偵字第一二五二號)，本院判
決如左：
    主  文
甲○○連續竊盜，累犯，處有期徒刑肆月。
    事  實
一、甲○○於民國八十四年間因過失致死案件，經判處有期徒刑五月確定，於八十四
    年四月二日執行完畢，詎仍不知悔改，復基於為自己不法所有意圖之概括犯意，
    於八十八年二月二日下午九時許，在宜蘭縣羅東鎮○○○路及純精路口，以自備
    鑰匙一把竊取駱茂松所有車號ＲＤＭ－二二三號機車，得手後佔為己有；復於同
    年月三日凌晨零時三十分許，在宜蘭縣冬山鄉○○路○段三十五巷十號工地內竊
    取破壞剪、鐵剪、一字型起子、老虎鉗、梅花扳手、鐵撬各一支，得手後亦據為
    己有。嗣於同年三月二十日凌晨一時許，在宜蘭縣冬山鄉○○路一號鼻頭橋前之
    土地公廟旁，為警查獲。並扣得右揭鑰匙一把、車號ＲＤＭ－二二三號機車、破
    壞剪、鐵剪、一字型起子、老虎鉗、梅花扳手、鐵撬各一支。
二、案經宜蘭縣警察局羅東分局報請臺灣宜蘭地方法院檢察署檢察官偵查起訴。
    理  由
一、訊之被告甲○○矢口否認有何竊盜犯行，辯稱：伊並無碰那部機車，破壞剪、鐵
    剪、一字起子、老虎鉗、鐵撬等工具原即置於機車內云云。然查，被告甲○○於
    警訊時及偵查中對事實欄所指之竊盜犯行均坦承不諱，核與證人丙○○於警訊中
    證稱該車號ＲＤＭ－二二三號機車係其胞弟駱茂松所有，且係於宜蘭縣羅東鎮○
    ○○路口失竊等情相符，亦與被害人乙○○於警訊時證稱事實欄所指其所有破壞
    剪、鐵剪、一字型起子、老虎鉗、梅花扳手、鐵撬各一支失竊之情節一致，且有
    扣案之機車鑰匙一把、贓物認領保管單二紙、車輛竊盜、車牌失竊資料個別查詢
    報表一紙附卷可證。又查，被告為警查獲時係駕駛前開所竊機車，並預備以所竊
    得如事實欄所指之工具，行竊土地公廟內財物尚未著手，而為宜蘭縣警察局羅東
    分局廣興派出所員警於執行巡邏勤務盤問查獲，此業經被告於警訊中及偵查中自
    白在卷，並有八十八年三月二十日宜蘭縣警察局羅東分局刑事案件報告書在卷可
    考，被告嗣後翻異前詞，否認犯行，所辯不足採信。本件綜上事證明確，被告犯
    行堪以認定，應依法論科。
二、核被告所為，係犯刑法第三百二十條第一項之竊盜罪，其前後二次犯行，時間緊
    接，所犯罪名構成要件相同，顯係基於概括犯意為之，為連續犯，應依刑法第五
    十六條規定加重其刑。查被告有事實欄所載之犯罪科刑執行情形，有台灣高等法
    院檢察署刑案紀錄簡覆表、台灣高等法院被告全國前案紀錄表各一份在卷可佐，
    其受有期徒刑執行完畢後，於五年內再犯有期徒刑以上之本罪，為累犯，應依刑
    法第四十七條之規定遞加重其刑。爰審酌被告犯罪動機、目的、手段及所生之危
    害、犯後之態度等一切情狀，量處如主文所示之刑。至扣案之鑰匙一把，雖係供
    被告犯罪所用之物，惟被告否認為其所有，本院復查無其他積極證據足證該扣案
    之鑰匙確係被告所有，爰不併予宣告沒收，附此敘明。
據上論結，應依刑事訴訟法第二百九十九條第一項前段，刑法第三百二十條第一項、
第五十六條、第四十七條、罰金罰鍰提高標準條例第一條前段，判決如主文。
本案經檢察官吳慧蘭到庭執行職務。
中    華    民    國    八十九    年    六      月    七        日
                                     臺灣宜蘭地方法院刑事第二庭
                               審  判  長    法  官  黃  永  勝
                                             法  官  林  俊  廷
                                             法  官  郭  淑  珍
右正本證明與原本無異
如不服本判決應於送達後十日內向本院提出上訴狀（應附繕本）
                                             書記官  陳  淑  宜
中    華    民    國    八十九    年    六      月    八        日
附錄本案論罪科刑法條全文
刑法第三百二十條第一項
意圖為自己或第三人不法之所有，而竊取他人之動產者，為竊盜罪，處五年以下有期
徒刑、拘役或五百元以下罰金。


司法院資訊處製作；財團法人民間司法改革基金會備份。
